臺灣高等法院刑事裁定
109年度抗字第1233號
抗  告  人  吳朝欽



上列抗告人因聲請定其應執行刑案件，不服臺灣桃園地方法院中
華民國109年6月30日裁定（109年度聲字第1899號），提起抗告
，本院裁定如下：
    主  文
抗告駁回。                                              
    理  由
一、原裁定略以：聲請人臺灣桃園地方檢察署檢察官以抗告人即
    受刑人吳朝欽因犯如附表所示罪刑，先後經判決確定，依受
    刑人之請求，將得易科與不得易科之罪，聲請合併定其應執
    行之刑，經核自屬正當，乃在各刑中之最長期以上、各刑合
    併之刑期以下，並參酌附表編號1至4及編號5、6曾各經定刑
    有期徒刑3年4月及1年2月所形成之內部界線，而酌定其應執
    行之刑有期徒刑4年5月等語。
二、抗告意旨略以：數罪併罰定應執行之刑，應考量人之生命有
    限，原審裁定僅小幅減少刑度，不符比例原則；且抗告人所
    犯並非重罪案件，並於審理中，坦承犯行及與被害人和解，
    我國係採寬嚴並濟之刑事政策，一方面期有效壓制犯罪，另
    方面對危害社會較輕微之犯罪或可能改善之罪犯，則採緩和
    之刑事政策，著重矯治與教化。參照臺中地方法院98年度易
    字第2067號、基隆地方法院96年度易字第538號、最高法院9
    8年度台上字第6192號及101年度台上字第3094號等裁判，該
    等案件對被告之數罪併罰均寬減刑度，請鈞院能考量抗告人
    年紀已大，並有正當職業，而將刑期合併定在4年以下等語
    。
三、本院之判斷：
  ㈠裁判確定前犯數罪者，併合處罰之；數罪併罰，有2 裁判以
　  上者，依第51條之規定，定其應執行之刑，刑法第50條第1
　  項前段、第53條各有明定。又刑法第51條第5 款規定：數罪
    併罰，宣告多數有期徒刑者，於各刑中之最長期以上，各刑
    合併之刑期以下，定其刑期。按數罪併罰合併定應執行刑之
    制度目的，在就所犯數罪，以各罪宣告刑為基礎，綜合評價
    犯罪人最終應具體實現多少刑罰，方符合罪責相當要求並達
    刑罰目的。刑法第51條所定數罪併罰之方法，就宣告多數有
    期徒刑者，僅於該條第5 款規範其界限，有關衡酌之裁量因
    子為何，則無明文。惟依其制度目的，應綜合評價各罪類型
    、關係、法益侵害之綜合效果，考量犯罪人個人特質，認應
    對之具體實現多少刑度，始足達到矯治教化之必要程度，並
    符罪責相當原則。此裁量權之行使，屬實體法上賦予法院依
    個案裁量之職權，如所為裁量如未逾法定刑範圍，且無違背
    制度目的或公平正義情形，即無違法可言。
  ㈡查，抗告人犯如附表所示各罪，其犯罪時間均在附表編號1至
    4等罪於民國108年11月5日判決確定之前，原審以其已就得
    易科及不得易科之罪請求合併定刑，乃依檢察官之聲請，合
    併定其應執行之刑，於法有據。其次，原審在各宣告刑中之
    最長期（9月）以上，並於附表所示各罪合併之刑期總和（1
    09個月即9年1月）以下，參酌抗告人所犯附表編號1至4及編
    號5、6等罪，曾經法院各合併定刑3年4月及1年2月所形成之
    內部界限，亦即不得重於附表編號1至4及編號5、6所定刑期
    與編號7之宣告刑之刑期總和5年，而在此範圍內，酌定其應
    執行刑有期徒刑4年5月，換算執行徒刑之比例約為百分之49
    （即定刑4年5月《即共53個月》÷全部刑期總和9年1月《即共10
    9個月》＝0.4862，小數點第二位以下四捨五入），執行比例
    尚未及總刑度之一半，核屬原審裁量權之行使，未悖於法規
    範之內部界限與外部界限，所定應執行之刑度已屬偏低，並
    無過重之處。而本院審視抗告人所犯如附表所示之罪，除編
    號3為毀損罪外，其他部分則為普通竊盜及加重竊盜，均屬
    侵害他人財產法益之罪，且其犯罪時間從107年9月間起至10
    8年1月間止，每月均有犯罪，可見其呈現侵害他人財產法益
    之人格特質惡性重大，自應透過較長期間之徒刑，始足以達
    矯治之必要程度。至於抗告意旨所舉其他定刑案例乙節，因
    每一受刑人應受矯治之必要程度不盡相同，自難比附援引而
    謂本案有違比例原則。綜上所述，本件抗告，為無理由，應
    予駁回。
四、據上論斷，應依刑事訴訟法第412 條，裁定如主文。
中    華    民    國   109    年     7    月    30    日
                刑事第二十二庭  審判長法  官  洪于智
                                      法  官  汪怡君
                                      法  官  陳銘壎
以上正本證明與原本無異。
不得再抗告。
                                      書記官  吳思葦
中    華    民    國   109    年     7    月    30    日
附表：
編號                     1                  2                  3                  4          罪名                            竊盜                               攜帶兇器毀越門扇竊盜未遂            毀損                               攜帶兇器毀越門扇竊盜                宣告刑                                         有期徒刑3 月，如易科罰金，以新臺幣壹仟元折算壹日      有期徒刑4 月，如易科罰金，以新臺幣壹仟元折算壹日      有期徒刑2 月，如易科罰金，以新臺幣壹仟元折算壹日      有期徒刑7 月（共11罪）                               犯罪日期                                                                                                                                 107 年10月12 日                                                                                                                                            107 年10 月12 日                                                                                                                                          107 年12月30日                                                                                                                                            107年9月19日、 107年10月19日、 107年10月21日、 107年11月13日、107 年12月20日、107年12月21日、107年12月24日、107年12月30日、108年1月3日        偵查（自訴）機關年度及案號                                                    臺灣臺北地方檢察署108 年度偵字第1326、4118、4119、5870、6305、7395、7396、7397、7398號    臺灣臺北地方檢察署108 年度偵字第1326、4118、4119、5870、6305、7395、7396、7397、7398號    臺灣臺北地方檢察署108 年度偵字第1326、4118、4119、5870、6305、7395、7396、7397、7398號    臺灣臺北地方檢察署108 年度偵字第1326、4118、4119、5870、6305、7395、7396、7397、7398號     最後事實審    法院      臺灣臺北地方法院  臺灣臺北地方法院  臺灣臺北地方法院  臺灣臺北地方法院   案號               108 年度易字第422號                108 年度易字第422號                108 年度易字第422號                108 年度易字第422號                 判決日期  108 年7 月11 日    108 年7 月11 日    108 年7 月11日    108 年7 月11日     確定判決    法院      同上              同上              同上              同上               案號      同上              同上              同上              同上               確定日期  108 年11月5日      108 年11月5日      108 年11月5 日    108 年11月5日      備註                                                                                        臺灣臺北地方檢察署108 年度執字第8804號                                                                                                                                        臺灣高等地方檢察署108 年度執字第269號                 編號1 至4 所示之罪經臺灣臺北地方法院109 年度聲字第397 號裁定定執行刑為有期徒刑3年4月                                                                           

   編  號               5                        6                        7                   罪  名       攜帶兇器竊盜                    攜帶兇器竊盜                    攜帶兇器竊盜                       宣告刑                    有期徒刑9 月                                   有期徒刑8月                                     有期徒刑6 月，如易科罰金，以新臺幣壹仟元折算壹日   犯罪日期     107 年10月5日            107 年10月29 日          107 年10月8日            偵查（自訴）機關年度及案號   臺灣桃園地方檢察署108 年度偵字第10305 號        臺灣桃園地方檢察署108 年度偵字第9269號          臺灣桃園地方檢察署108 年度偵字第7250號           最後事實審 法    院 臺灣桃園地方法院        臺灣桃園地方法院        臺灣桃園地方法院         案    號 108 年度審易字第1022號  108 年度審易字第1504號  108 年度審易字第1668號   判決日期 108 年8 月5日            108 年8 月5日            109 年2 月24日           確定判決    法    院 臺灣高等法院            臺灣高等法院            同上                     案    號 108年度上易字第2320號    108年度上易字第2320號    同上                     確定日期 108 年12月2 日          108 年12月2 日          109 年3 月31日          備          註                                         臺灣桃園地方檢察署109 年度執字第1069號             臺灣桃園地方檢察署109 年度執字第6658號                                                          編號5 至6 所示之罪經臺灣桃園地方法院108 年度審易字第1022、1504號判決定執行刑為有期徒刑1 年2 月